臺灣新北地方法院刑事裁定
111年度聲字第1371號
聲  請  人  
即  被  告  陳昱廷




上列聲請人即被告因詐欺等案件(本院111年度訴緝字第7號)，聲
請具保停止羈押，本院裁定如下：
    主  文
聲請駁回。
    理  由
一、聲請意旨略以：被告於檢警偵查時，同意扣押與本案相關證
    物，且對起訴之罪名所認定之犯罪事實均不爭執，可見被告
    無湮滅、偽造、變造證據及勾串之羈押事由。被告犯後始終
    坦承犯行，可見已深刻反省自身行為之錯誤，誠摯接受審理
    程序，且被告審判終結刑度僅1年6月，收押至今亦已3月餘
    ，經權衡後應以具保、限制住居等侵害較小手段，方符合比
    例原則，故已無羈押之必要。被告雖有通緝棄保之紀錄，然
    並非畏罪逃亡或規避審判，係因被告在屏東工作而未收到傳
    票，導致無法遵期到院，進而遭通緝；請給予交保機會，使
    被告得出去工作賺錢給被害人等語。
二、按被告及得為其輔佐之人或辯護人，得隨時具保向法院聲請
    停止羈押，刑事訴訟法第110條第1項定有明文。然法院准許
    具保停止羈押之聲請，其要件應以被告雖有刑事訴訟法第10
    1條第1項各款或第101條之1第1項所示羈押原因，但已無羈
    押之必要；或另有同法第114條各款所示情形，始得為之。
    倘被告猶具刑事訴訟法第101條第1項各款或第101條之1第1
    項所示羈押原因，且有羈押之必要，此外復查無同法第114
    條各款所示不得駁回具保聲請停止羈押之情形者，法院即不
    應准許具保停止羈押。
三、經查：
(一)被告因詐欺等案件，前經本院於民國111年2月18日訊問、並
    參酌卷證資料後，認其涉犯組織犯罪條例第3條第1項後段之
    參與犯罪組織罪、刑法第339條之4第1項第2款之三人以上共
    同詐欺取財罪，均犯罪嫌疑重大，且被告前於偵查中係經檢
    察官通緝到案並諭知具保方始釋放，又經本院合法傳喚、拘
    提均未到庭，經本院沒入其具保人之保證金後，方始緝獲到
    案，被告因多次逃匿，而有逃亡之事實，故有刑事訴訟法第
    101條第1項第1款所定之羈押原因，且不予羈押顯無法確保
    後續審判及執行程序之進行，是本院綜合考量被告所為對社
    會治安之侵害程度、訴訟程序之進行及被告人身自由之拘束
    ，經權衡後認有羈押之必要，爰裁定應予羈押，並於同日執
    行羈押在案；本院復於同年5月10日訊問被告，並審酌本案
    卷證資料後，認仍有繼續羈押之必要，爰裁定自同年5月18
    日起延長羈押2月在案。
(二)被告固以前詞聲請具保停止羈押，本院審酌本案雖已審結並
    判處被告有期徒刑1年6月在案，然被告對本案判決不服提起
    上訴而未確定，考量前述被告於偵查、本院審理階段均遭通
    緝緝獲方始到案，則其日後再行逃匿以規避審判、刑罰執行
    之可能性當屬甚高；被告固辯稱係因在屏東工作而未收到傳
    票，導致無法遵期到院，進而遭通緝云云，然被告前因遭地
    檢署發布通緝，於110年2月9日被緝獲而經檢察官訊問後，
    當庭諭知交保並應於同年2月23日自行到庭，不到則拘，然
    被告並未遵期到庭，本案即經起訴而繫屬本院等情，有上開
    訊問筆錄、臺灣新北地方檢察署110年2月9日及同年2月23日
    點名單在卷可佐（見110偵緝字第712號卷第37-40、53頁）
    ，可見被告於偵查階段即已逃亡，當無收受本院傳票之可能
    ，是其上開所辯實屬推諉矯飾之詞，不僅不足憑採，更足認
    被告日後再次矯飾虛捏而逃匿之可能性甚高；又被告固聲請
    具保停止羈押，然被告前係棄保逃亡，於緝獲後始經本院裁
    定羈押，顯見繳納保證金並不足以對被告形成心理拘束，是
    具保、責付或限制住居等侵害較小之手段，均不足以確保後
    續審判、執行程序之進行，況被告所為係參與犯罪組織詐騙
    他人財物，對社會治安危害非輕，是對被告維持羈押處分係
    屬適當、必要，且合乎比例原則之手段，自仍有羈押被告之
    必要。此外，復無刑事訴訟法第114條各款所列不得駁回停
    止羈押聲請之情形，是被告聲請具保停止羈押，無從准許，
    應予駁回。
四、依刑事訴訟法第220條，裁定如主文。　　
中　　華　　民　　國　　111 　年　　6 　　月　　2 　　日
                  刑事第十八庭  法  官  劉容妤
上列正本證明與原本無異。　　　　　　　　　
如不服本裁定應於裁定送達後5日內向本院提出抗告狀。
                                書記官  謝昀真
中　　華　　民　　國　　111 　年　　6 　　月　　8 　　日